臺灣宜蘭地方法院刑事判決
　　上訴人　臺灣宜蘭地方法院檢察署檢察官
　　被　告　丁○○
右上訴人因被告竊盜案件，不服中華民國九十三年七月六日，本
院羅東簡易庭九十三年度羅簡字第一０七號（聲請簡易判決處刑
案號：九十三年度偵字第一二八五號，移送併辦案號：九十三年
度偵字第一九七一號、九十三年度偵字第二二七一、二八九一、
三○二四號），提起上訴，本院管轄之第二審合議庭判決如左：
    主  文
原判決撤銷。
丁○○連續竊盜，處有期徒刑捌月。扣案之鑰匙貳支均沒收。
    事  實
一、丁○○基於意圖為自己不法所有之概括犯意：
（一）先於民國九十三年三月二十八日下午一時五十分許，在宜
      蘭縣羅東鎮○○街二九八號前廣場處，駕駛車牌號碼ＩＳ
      —七九三九號自小貨車，與不知情之李軍毅（已由檢察官
      為不起訴處分），趁甲○○疏於看管之際，徒手竊取甲○○所有、重約七十公斤之鋼筋四十五條，得手後，將該鋼
      筋置於上開自小貨車，欲載往變賣之際，為警在前開處所
      巡邏而當場查獲。
（二）次於九十三年五月三十日下午二時三十分許，在宜蘭縣羅
      東鎮鍾山新村車棚處，以其所有之鑰匙一支，竊取己○○
      所有、車牌號碼ＶＩＹ—三四三號之輕型機車一輛，得手
      後據為己用，嗣於九十三年六月二日中午十二時二十分許
      ，丁○○騎乘該輛竊來之機車，行經宜蘭縣冬山鄉○○路
      七九三號前，為警攔檢查獲，並扣得上開鑰匙一支。
（三）又於九十三年六月二十五日下午三時許，在宜蘭縣羅東鎮
      ○○路一八六巷口，趁戊○○疏於看管之際，以自備之萬
      能鑰匙一支開啟油門而竊取所有車牌號碼ＲＥＬ─六六三
      號機車，作為代步之用，嗣於九十三年六月三十日下午五
      時三十分許，在宜蘭縣羅東鎮○○路與純精路口為警查獲
      ，並扣得上開鑰匙。
（四）復於九十三年八月二十三日凌晨三時許，在宜蘭縣羅東鎮
      ○○街與天津路路口，趁乙○○疏未注意財物之際，以自
      備之鑰匙竊取乙○○所有之車牌號碼ＱＸＧ─六三二號輕
      型機車一部得手，供己代步之用。嗣於九十三年九月一日
      下午四時十分許，經警在宜蘭縣羅東鎮○○路八十巷十一
      號查獲。
（五）再於九十三年九月十二日上午五、六時許，在台北縣永和
      市○○路一巷十八號前，趁丙○○疏未注意財物之際，亦
      以自備鑰匙，竊取佳昇興業有限公司所有而由丙○○所使
      用之車牌號碼ＨＢ─八四○八號自小貨車一部，得手後作
      為代步之用。嗣於九十三年九月十七日上午十一時四十五
      分許，經警在台七丙線十六點八公里、宜二十六之一線岔
      路口處查獲。
二、案經宜蘭縣警察局羅東分局、三星分局報請台灣宜蘭地方法
    院檢察署檢察官偵查起訴及移送併辦。
    理  由
一、被告丁○○於警訊及偵查時，對於右揭犯行均坦承不諱，核
    與被害人己○○、戊○○、乙○○及丙○○於警訊之指述相
    符，復有證人李軍毅、蔡國清、莊連章於警訊之證述可參，
    並有被害人己○○、戊○○、乙○○、丙○○及為被害人甲○○領回被告所竊取贓物之莊連章分別簽具之贓物認領保管
    單各一紙在卷可按，復有被告所有供竊盜犯行所用之鑰匙二
    支扣案可證。事證明確，被告犯行應堪認定。
二、核被告所為，均係犯刑法第三百二十條第一項之竊盜罪。被
    告先後多次犯行，時間緊接，犯罪構成要件相同，顯係基於
    概括犯意而為之，為連續犯，應依刑法第五十六條之規定論
    以一罪，並加重其刑。另公訴人移送併辦部分事實，與公訴
    人聲請簡易判決處刑書內所載之犯罪事實間，具有連續犯之
    裁判上一罪關係，為起訴效力所及，本院自應併予審理。原
    審據以論罪科刑，固非無見，惟查，被告所為如事實欄一（
    三）至（三）之竊盜犯行，未據公訴人起訴，惟上開事實既
    係與起訴部分具有裁判上一罪關係之犯罪事實，原審未及審
    酌，即有未洽，上訴人上訴意旨為有理由，應由本院將原判
    決予以撤銷改判。爰審酌被告不思以正常之途徑獲取財富，
    反以竊盜之方式侵害他人之財產權，及其犯罪動機、目的、
    手段、所生危害，對被害人造成之損失、犯罪所得之財物價
    值，及犯罪後尚知坦承犯行，態度良好等一切情狀，量處如
    主文所示之刑。扣案之鑰匙二支，為被告所有供竊盜犯行所
    用，依刑法第三十八條第一項第二款之規定均沒收。
三、被告經合法傳喚，無正當理由不到庭，爰不待其陳述逕行判
    決。
據上論斷，應依刑事訴訟法第四百五十五條之一第一項、第三項
、第三百六十九條第一項前段、第三百六十四條、第三百七十一
條、第二百九十九條第一項前段，刑法第五十六條、第三百二十
條第一項、第三十八條第一項第二款，罰金罰鍰提高標準條例第
一條前段，判決如主文。
本案經檢察官鄭雅方到庭執行職務。
中    華    民    國    93    年   12     月    31    日
                          臺灣宜蘭地方法院刑事第二庭
                              審判長法   官  林  明  山
                                     法  官  鄭  貽  馨
                                     法  官  謝  佩  玲
右正本證明與原本無異。
不得上訴。
                              書記官  藍  友  隆
中    華    民    國    93    年   12     月    31    日
附錄本案論罪科刑法條：
中華民國刑法第320條第 1項
    意圖為自己或第三人不法之所有，而竊取他人之動產者，為
    竊盜罪，處五年以下有期徒刑、拘役或五百元以下罰金。
